臺灣高等法院高雄分院刑事判決　　　　 94年度上訴字第912號
上　訴　人
即　被　告　甲○○
上列上訴人因違反槍砲彈藥刀械管制條例案件，不服臺灣屏東地
方法院93年度訴字第422 號中華民國94年5 月24日第一審判決（
起訴案號：臺灣屏東地方法院檢察署93年度偵緝字第141 號），
提起上訴，本院判決如下：
     主      文
上訴駁回。
     事實及理由
一、本案經本院審理結果，認原審判決之認事用法及量刑，均無
    不當，應予維持，除原審判決事實欄第2 行「之請託」3 字
    係屬贅語，應予刪除外，餘均引用原審判決書所記載之事實
    、證據及理由。
二、上訴人即被告甲○○上訴意旨僅謂「該判決對於認定被告有
    罪部分，有任意據認事實之違誤」，而未具體指摘原判決有
    何不當之處，是其上訴為無理由，應予駁回。
三、被告經合法傳喚，無正當理由不到庭，爰不待其陳述，逕行
    判決。
據上論斷，應依刑事訴訟法第371 條、第368 條、第373 條，判
決如主文。
本案經檢察官陳宗吟到庭執行職務。
中　　華　　民　　國　　94　　年　　11　　月　　22　　日
                  刑事第八庭    審判長法  官  王光照
                                      法  官  蔡國卿
                                      法  官  洪慶鐘
以上正本證明與原本無異。
如不服本判決，應於判決送達後10日內向本院提出上訴狀，其未
敘述理由者並應於提出上訴狀後10日內向本院補提理由書（應附
繕本）。
中　　華　　民　　國　　94　　年　　11　　月　　23　　日
                                      書記官  呂素珍
                                                      K
附件：
臺灣屏東地方法院刑事判決　　　　　　　 93年度訴字第422號
公　訴　人　臺灣屏東地方法院檢察署檢察官
被　　　告　甲○○
選任辯護人　蘇精哲律師
          　徐建光律師
            劉家榮律師
上列被告因違反槍砲彈藥刀械管制條例案件，經檢察官提起公訴
（93年度偵字第422 號），本院判決如下：
    主  文
甲○○未經許可，持有其他可發射子彈具殺傷力之改造手槍，處
有期徒刑壹年肆月，併科罰金新台幣拾萬元，罰金如易服勞役，
以新台幣玖佰元即銀元佰元折算壹日，扣案具有殺傷力之仿Ｇ
ＬＯＣＫ廠半自動製造之玩具手搶改造而成之改造手槍壹枝（含
彈匣壹個，槍枝管制編號：0000000000）、具有殺傷
力之仿Ｗａｌｔｈｅｒ廠半自動手槍製造之玩具手槍改造而成之
改造手槍壹枝（不含彈匣，槍枝管制編號0000000000
）、具有殺傷力之改造子彈貳顆、土造金屬槍管壹枝，均沒收。
    事  實
一、甲○○於民國90年間，曾介紹其友人林裕德（已於民國91年
    1 月14日死亡）之請託，暫居於住屏東縣春日鄉士文村19號
    ，嗣林裕德因故去世，甲○○得知後遂於91年5 月17日向「
    進億租賃有限公司」租得車牌號碼Ｗ3 —0791號之自用小客
    車1 輛，並與其女友乙○○一同駕車前往林裕德前開居處察
    看，甲○○赫然發現林裕德於該處留有1 只黑色手提袋，其
    內裝有具殺傷力之仿ＧＬＯＣＫ廠半自動手槍製造之玩具手
    槍，換裝土造金屬槍管改造而成之改造手槍1 枝（含彈匣，
    槍枝管制編號：0000000000）、具有殺傷力之仿Ｗａｌｔｈ
    ｅｒ廠半自動手槍製造之金屬玩具手槍，換裝土造金屬槍管
    改造而成之改造手槍1 枝（不含彈匣，槍枝管制編號000000
    0000）及具殺傷力，由玩具金屬彈殼加裝金屬彈頭改造而成
    之改造子彈4 顆（經試射2 顆，尚餘2 顆）、土造金屬槍管
    1 枝等物，甲○○其明知可發射子彈具有殺傷力之改造手槍
    、子彈及槍枝之主要組成零件槍管，均屬槍砲彈藥刀械管制
    條例所列管之違禁物，非經中央主管機關許可，不得非法持
    有，竟意圖為自己不法之所有，且基於單純持有上開槍、彈
    及槍管之犯意，將上開離本人所持有且尚未在他人或死者之
    繼承人占有中之黑色手提袋（內有上開槍、彈及槍管）侵占
    入己（侵占離本人所持有之物部分，已罹於追訴權時效，且
    未經起訴），並未經許可而持有之。甲○○於翌日（即91年
    5 月18日）晚間將前開黑色手提袋（內有上開槍、彈及槍管
    ）置於上開自用小客車右前座之置物箱內，並駕駛該車前往
    屏東縣獅子鄉內獅村內獅巷38號之1 檳榔攤訪友時，為員警
    於同日22時10分許接獲線報，而至該檳榔攤盤查，甲○○因
    而與警員發生拉扯，並趁隙棄車逃逸，嗣經員警於同年月24
    日會同「進億租賃有限公司」員工鄭淑玲在屏東縣警察局枋
    寮分局建興派出所前開啟該自用小客車車門，於該車右前座
    置物箱起出上開槍、彈、槍管而查獲（另自黑色手提袋內起
    出林裕德所遺留非屬槍砲彈藥之主要組成零件即玩具金屬槍
    管1 枝、玩具金屬彈殼22顆、金屬椎狀物2 顆、玩具底火片
    65 粒 及黑色手套1 雙）。
二、案經屏東縣警察局枋寮分局報請臺灣屏東地方法院檢察署檢
    察官偵查起訴。
    理  由
一、按被告以外之人於警詢中之陳述，雖屬刑事訴訟法第159 條
    所稱之「審判外之陳述」，然證人鄭淑玲、蘇淑琪於警詢中
    之證述，此證據方法經公訴人提出後，經本院於準備程序時
    詢問被告及其辯護人就上開證據方法之證據能力之意見，被
    告及其辯護人對上開部分均表示無意見，且至言詞辯論終結
    前未聲明異議，經本院審酌該陳述作成之情況，認該陳述符
    合刑事訴訟法第159 條之5 之規定，自得作為證據，先予敘
    明。
二、訊據被告甲○○（下稱被告）固坦承有取走林裕德生前遺留
    於上開住處內之黑色手提袋（內有槍、彈、槍管等物）一事
    ，惟矢口否認有何未經許可，持有具有殺傷力之槍、彈及槍
    管之犯行，辯稱：伊於91年5 月17日前往友人林裕德生前住
    處察看，91年5 月18日傍晚伊於該處發現上開槍、彈、槍管
    等物，遂於當日攜之出門欲丟棄，伊並無持有槍、彈、槍管
    之犯意云云。經查：
  (一)被告自行取走林裕德於生前住處即屏東縣春日鄉士文村19號
    住宅內所遺留之黑色手提袋（內有槍、彈、槍管等物），並
    於91年5 月18日晚間攜帶上開手提袋（內有槍、彈、槍管等
    物），駕駛前開租得之自用小車至位於屏東縣獅子鄉內獅村
    內獅巷38號之1 巧美檳榔攤訪友，為員警於22時10分許，接
    獲線報而至該檳榔攤盤查，甲○○見狀趁隙棄車逃逸等情，
    為被告自承在卷，且據證人即員警陳啟超於本院審理時證稱
    ：91年5 月18日伊與同事剛好在路檢，伊同事接獲線報知道
    被告在檳榔攤所以就過去，被告就由檳榔攤內從前門衝出，
    伊欲將被告攔住，但為被告掙脫等語在卷（見本院卷第205
    頁）。又員警於同年月24日自其租用駕駛之車牌號碼Ｗ3 —
    0791號自用小客車右前座之置物箱內，取出仿ＧＬＯＣＫ廠
    半自動手槍製造之改造玩具手槍1 枝、仿Ｗａｌｔｈｅｒ廠
    半自動手槍製造之改造金屬玩具手槍1 枝、土造金屬槍管1
    枝及改造子彈4 顆等情，亦為被告所不爭執，復據證人即出
    租上開自用小客車予被告之鄭淑玲於警詢中證述：伊於91年
    5 月17日將車牌號碼Ｗ3 —0791號自用小客車出租予被告使
    用，雙方有訂立契約，且於91年5 月24日會同警方開啟車門
    ，警方搜索後在車內的右前座置物箱內發現槍、彈等物放在
    1 只黑色手提袋內，伊租車之前均會先清理車輛內、外，並
    未發現上開槍、子彈、槍管之等語明確（見屏東縣警察於枋
    寮分局91年7 月25日枋警刑字第0910005547號警卷第3 頁至
    第5 頁），並有卷附查獲槍、彈、槍管等物之相片6 張可參
    （見同上開警卷第13至15頁），復有仿ＧＬＯＣＫ廠半自動
    手槍製造之改造玩具手槍1 枝（含彈匣1 個）、仿Ｗａｌｔ
    ｈｅｒ廠半自動手槍製造之改造金屬玩具手槍1 枝（不含彈
    匣1 個）、改造子彈4 顆、土造金屬槍管1 枝扣案可佐。而
    扣案之改造玩具手槍2 枝及改造子彈4 顆，經送請內政部警
    政署刑事警察局鑑定結果，送鑑之仿ＧＬＯＣＫ廠半自動手
    槍之玩具手槍一枝（含彈匣，槍枝管制編號：0000000000）
    、仿Ｗａｌｔｈｅｒ廠半自動手槍製造之金屬玩具手槍（不
    含彈匣，槍枝管制編號0000000000）1 枝，均係換裝土造金
    屬槍管改造而成之改造手槍，機械性能良好，可擊發適用子
    彈，認具殺傷力；送鑑改造子彈4 顆，認係玩具金屬彈殼加
    裝金屬彈頭改造而成之改造子彈，採樣2 顆試射，均可擊發
    ，認具殺傷力，此有該局91年7 月12日刑鑑字第0910135339
    號槍彈鑑定書1 份在卷可參（見同上警卷第16頁至第20頁）
    ；另扣案之土造金屬槍管1 枝，經送請內政部鑑定結果認定
    係屬本部86年11月24日台（86）內警字第8670683 號公告之
    槍砲彈藥主要組成零件，至扣案之槍管1 枝、彈頭2 顆、彈
    殼22顆、玩具炮藥65粒，經送請內政部鑑定結果分別係玩具
    金屬槍管1 枝、玩具金屬彈殼22顆、金屬椎狀物2 顆、玩具
    底火片65粒，均非屬公告之槍砲彈藥主要組成零件等情，亦
    有該部94年3 月28日內授警字第094100372 號函附卷足憑（
    見本院卷第227 頁）。
  (二)雖被告辯稱：伊係於91年5 月17日租車駛至林裕德生前住處
    察看，並於同年5 月18日傍晚發現槍彈，當日即駕車出門欲
    丟棄云云。然被告於偵查中供稱：伊是被臨檢（即91年5 月
    18 日）的 「昨天」發現該槍、彈等物等語，衡情「昨天」
    應是指前一天即91年5 月17日（至臺灣屏東地方法院檢察署
    93年度偵緝字第141 號93年5 月4 日之訊問筆錄雖載：被告
    於「5 月23日」拿到上開黑色手提袋，「5 月24日」遭警察
    臨檢等情，然經本院當庭勘驗訊問筆錄錄音光碟結果，檢察
    官係將員警臨檢日期與員警開啟前開自小客車車門並查獲黑
    色手提袋內之槍、彈、槍管等物之日期混淆，此有勘驗筆錄
    1 份附卷可稽〈見本院卷第153 頁至第155 頁〉），且證人
    即被告之女友乙○○於本院審理時亦到庭證稱：渠等於91年
    5 月17日租車後就去我祖父的房子（即林裕德生前租處）休
    息並整理房子，被告是租車「當天」（即91年5 月17日）傍
    晚發現黑色手提袋的……，伊與被告下山後在巧美檳榔攤聊
    天聊2 至3 小時，從這間房子到巧美檳榔攤車程要30分鐘至
    1 小時，後來警察就來臨檢等語（見本院卷90頁至98頁）；
    且證人蘇淑琪於警詢中證述：伊於91年5 月18日晚上10點，
    目擊被告駕駛車牌號碼Ｗ3 —0719號自用小客車，與1 名女
    子一起至其未婚夫石清明位屏東縣獅子鄉內獅村的巧美檳榔
    攤旁等語（見同上警卷第6 頁），堪認被告確係5 月17日傍
    晚發現該只黑色手提袋（內有上開槍、彈、槍管等物），並
    於5 月18日晚間攜帶該槍、彈、槍管駕車下山至位於屏東縣
    獅子鄉內獅村的巧美檳榔攤訪友時為警查獲。按持有槍、彈
    、槍管等違禁物所涉刑責非輕，且在槍彈性能不明之情形下
    ，一般人縱於日常生活中無意間發現，為保己身安全，自應
    避之唯恐不及，而迅速將之棄置或立即報請警方處理，是被
    告於發現槍彈、槍管等物品後，如害怕遭警方誤會，當可循
    匿名方式告知警方處理；又被告係於91年5 月17日傍晚發現
    上開槍彈、槍管，已如前述，如其果真欲丟棄上開槍、彈及
    槍管，當可趁發現當日夜間即就近丟棄於上開居處附近人煙
    罕至之山中，何以遲至翌日晚間尚未丟棄，且又捨近求遠，
    特地攜帶槍、彈、槍管駕車至車程非近之山下丟棄，更甚而
    甘冒遭警盤查之風險，攜帶上開槍、彈、槍管前往人車出入
    頻繁之檳榔攤訪友數小時，是其上開所辯，顯悖離常情，委
    無可採。至證人即被告之女友乙○○雖證稱：被告找到槍後
    ，有想說要丟掉槍，渠等想等凌晨再丟到橋下，但要丟之前
    ，警察就來了云云，惟其證述發現槍枝等物之時間與被告之
    供述有所出入，且渠等所述情節悖於常情，已如前述，是其
    證述被告欲將上開槍、彈、槍管等物丟棄一節，係為附和被
    告之辯詞始為前開證述，自屬迴護被告之詞，不足執此遽為
    有利被告之認定，足徵被告取得槍、彈、槍管後，即將之置
    於自己實力支配下，主觀上顯有不法持有之犯意。
  (三)綜上所述，本件事證明確，被告前開未經許可持有具殺傷力
    可發射子彈之改造手槍、具有殺傷力之改造子彈、土造金屬
    槍管之犯行洵堪認定，依法應予論科。
三、按扣案具有殺傷力之改造手槍2 枝（其中1 枝含彈匣1 個）
    、具有殺傷力之改造子彈4 顆，係屬修正前槍砲彈藥刀械管
    制條例第4 條第1 項第1 款、第2 款所稱之「手槍」、「彈
    藥」，而金屬槍管1 枝則為同條例第4 條第3 項所規範槍枝
    之主要零件。次按，新修正之槍砲彈藥刀械管制條例已於94
    年1 月26日經總統公布，於同年月28日正式施行，就未經許
    可持有具殺傷力之改造手槍之行為，修正施行前（舊法）第
    11 條 第4 項係規定：「未經許可，持有、寄藏或意圖販賣
    而陳列第一項所列槍砲者，處一年以上七年以下有期徒刑，
    併科新臺幣七百萬元以下罰金」，修正後（新法）已刪除第
    11條之規定，並改於第8 條第4 項規定：「未經許可，持有
    、寄藏或意圖販賣而陳列第一項所列槍枝者，處三年以上十
    年以下有期徒刑，併科新台幣七百萬元以下罰金」，經比較
    新、舊法之結果，新法所定刑度顯較舊法為重，依刑法第2
    條第1 項但書，自應適用修正前同條例第11條第4 項之規定
    論處。另就未經許可持有子彈、槍管之行為，同條例第12條
    第4項 、第13條第4 項就其要件及刑度並未修正變更，為此
    ，並無適用刑法第2 條第1 項規定比較新舊法之問題，先予
    敘明。
四、核被告所為，係犯修正前槍砲彈藥刀械管制條例第11條第4
    項之未經許可持有其他可發射子彈具有殺傷力之改造手槍罪
    及同條例第12條第4 項之未經許可持有子彈罪、第13條第4
    項之未經許可無故持有槍砲之主要組成零件罪。被告一個持
    有行為，而分別觸犯持有其他可發射子彈具有殺傷力之改造
    手槍、子彈、槍枝之主要組成零件等罪，係一行為而觸犯3
    罪名，為想像競合犯，應依刑法第55條之規定，從一重之未
    經許可，持有其他可發射子彈具有殺傷力之改造手槍罪處斷
    。公訴意旨雖未論及被告未經許可持有槍枝之主要零件罪部
    分，惟此部分與前揭論罪科刑之未經許可持有其他可發射子
    彈具有殺傷力之改造手槍罪及持有子彈罪部分，有想像競合
    之裁判上一罪關係，依審判不可分原則，為起訴效力所及，
    本院自得一併加以審理。爰審酌被告未經許可持有具有殺傷
    力之改造手槍、子彈及槍管，對於社會治安所生危害非淺、
    惟持有改造手槍、子彈、槍管之數目非多、時間非長、且未
    具體造成傷害、及犯罪後否認犯行，暨其素行尚可等一切情
    狀，量處如主文所示之刑，併科罰金部分並諭知易服勞役之
    折算標準。扣案之具有殺傷力之仿ＧＬＯＣＫ廠半自動手槍
    製造之玩具手槍改造而成之改造手槍一枝（含彈匣，槍枝管
    制編號：0000000000）、仿Ｗａｌｔｈｅｒ廠半自動手槍製
    造之玩具手槍改造而成之改造手槍1 枝（不含彈匣，槍枝管
    制編號0000000000）、具有殺傷力之子彈2 顆（原扣得4 顆
    ，經鑑驗結果，實際擊發試射2 顆，尚餘2 顆）、槍枝之主
    要零件即土造金屬槍管1 枝，均屬違禁物，不問屬於犯人與
    否，應依刑法第38條第1 項第1 款規定宣告沒收。至其餘扣
    案之子彈2 顆，業經鑑驗而試射，均已不具殺傷力，且失其
    為槍砲彈藥刀械管制條例所管制之彈藥性質，已非為違禁物
    ，皆不予沒收；至於扣案之槍管1 枝、彈頭2 顆、彈殼22
    顆、玩具炮藥65粒等物經鑑定，非屬槍砲主要組成零件，已
    如前述，即非屬違禁物，且該等物品與另扣案之黑色手提袋
    1 只、黑色手套1 雙，均係林裕德所遺留，並非被告所有，
    且非被告供或預備供犯罪所用，爰均不併為沒收之諭知，併
    此敘明。
五、公訴意旨另略以：被告復承接前開持有其他可發射子彈具有
    殺傷力之槍枝、子彈之犯意，於91年7 月間，未經許可持有
    具有殺傷力之仿ＢＥＲＥＴＴＡ廠半自動手槍製造之玩具手
    槍改造而成之改造手槍1 枝、90制式子彈6 顆（經試射2 顆
    ，尚餘4 顆），並於91年7 月23日23時許，持上開槍、彈，
    前往屏東縣枋寮鄉○○村○○路岱瑞汽車旅館108 號房內，
    將上開槍彈交付予黃合全寄藏（黃合全涉有未經許可寄藏可
    發射子彈具有殺傷力之槍枝罪嫌部分，業經判決確定），嗣
    警方接獲檢舉得知黃合全另因施用毒品案件為臺灣屏東地方
    法院檢察署通緝中，乃到場逕行逮捕，並扣得上開槍、彈，
    因認被告此部分亦涉違反槍砲彈藥刀械管制條例第11條第4
    項之未經許可持有其他可發射子彈具有殺傷力之改造手槍罪
    及同條例第12條第4 項之未經許可持有子彈罪。
六、按犯罪事實應依證據認定之，無證據不得認定犯罪事實；又
    不能證明被告犯罪者，應諭知無罪之判決，刑事訴訟法第15
    4 條第2 項、第301 條第1 項分別定有明文。認定不利於被
    告之事實，須依積極證據，苟積極證據不足為不利於被告事
    實之認定時，即應為有利於被告之認定，更不必有何有利之
    證據。此之所謂證據，須確屬能為被告有罪之證明，而無瑕
    疵可指者，始足當之；再者，犯罪事實之認定，應憑證據，
    所謂證據，須適於為被告犯罪事實之證明者，始得採為斷罪
    資料，如未能發現相當證據，或證據不足以證明，自不能以
    推測或擬制之方法以為裁判基礎；又所謂認定犯罪事實所憑
    之證據，雖不以直接證據為限，間接證據亦包括在內，然而
    無論直接或間接證據，其為訴訟上之證明，須於通常一般人
    均不致有所懷疑，而得確信其為真實之程度，始得據之為有
    罪之認定，倘其證明尚未達到此一程度，而有合理懷疑存在
    時，即應為無罪之判決；又共犯或相牽連案件等彼此具利害
    關係之共同被告不利於己之陳述，固得採為其他共同被告犯
    罪之證據，惟此項不利之陳述，須無瑕疵可指，而就其他方
    面調查，又與事實相符，始得採為其他共同被告犯罪事實之
    認定。其目的，乃欲以補強證據擔保共犯或共同被告自白之
    真實性，以避免錯誤之裁判，故以補強證據之存在，限制自
    白在證據上之價值。被告或共犯之自白，不得作為認定犯罪
    之唯一證據，而須以補強證據證明其確與事實相符（最高法
    院56年度台上字第807 號判決、29年上字第3105號、30年上
    字第816 號、40年台上字第86號、53年台上字第2750號、76
    年台上字第4986號判例、93年度台上字第100 號判決參照）
    。
七、公訴人認被告涉有上開被訴違反槍砲彈藥刀械管制條例之罪
    嫌，無非係以證人即共同被告黃合全之供述，證人黃麗螢之
    證詞，及上開扣案之槍、彈，暨內政部刑事警察局91年8 月
    22 日 刑鑑字第0910206438號槍彈鑑定書，為主要論據。惟
    被告堅決否認此部分被訴犯行，辯稱：伊並未於91年7 月23
    日當日至屏東縣枋寮鄉○○村○○路岱瑞汽車旅館，將上開
    槍、彈交付黃合全寄藏等語。經查：
  (一)共同被告黃合全於其91年度上訴字第1747號違反槍砲彈藥刀
    械管制條例案件偵查雖供稱﹕被告於昨天晚上（即91年7 月
    23 日）提 著警方查獲的黃色袋子說要寄放在伊這邊，伊跟
    被告說不要，直到警方查獲時，伊才知道被告把它放在停車
    場的天花板上，被告拿黃色袋子來時，有拿出裡面東西給伊
    看，所以伊知道是槍，當時「大胖仔」（經黃合全指認照片
    該人為陳志賢）與被告一起來，當時伊與被告、大胖仔均在
    房內，黃麗螢也在現場，黃麗螢勸伊不要收這東西，伊猜可
    能是甲○○要離開時把這東西放在查獲地點等語（見91年度
    偵字第41 02 號偵查卷第5 頁反面、第6 頁、第24頁反面）
    ，惟於本案偵查中卻曾改證稱：伊只知道被告在前一天（91
    年7 月23日）有到伊的汽車旅館那邊，但扣案物是否是被告
    拿去的伊不知道，……被告去的時候，黃麗螢也在現場有看
    到云云（見93年度偵緝字第141 號卷第46頁至48頁）；嗣復
    於本院審理中證稱：被告有拿袋子去找伊，說東西要放伊這
    裡，袋子的顏色就是警察扣案這1 只云云（見本院卷第157
    至158 頁），其先後所述反覆不一。況證人即黃合全之女友
    黃麗螢證稱：當天（91年7 月23日）沒看到被告去找黃合全
    ，但回來後有聽黃合全說被告有來過，直到出事時，黃合全
    才說是被告來找他時放的等語（見本院卷第161 頁）；另證
    人即綽號「大胖」之陳志賢亦於本院審理時到庭證稱：伊沒
    有看到被告拿槍給黃合全保管過等語（見本院卷第103 頁）
    ，經核亦與證人黃合全之供述齟齬不一。既上開槍、彈係在
    黃合全之住處查獲，並非直接自被告身上扣得，則黃合全就
    該槍彈之持有或寄藏，顯有極高之利害關係，為免其誣指被
    告，以卸免自己責任，就其所為之供述自應予以較一般證人
    更為嚴格之檢證，至少需無瑕疵可指，並應有相當之輔助證
    據以資證明所述與事實相符，方足為認定被告犯罪之依據。
    然黃合全所稱扣案槍彈係被告交付寄藏乙節，僅有其一人證
    述，況其先後供述反覆不一，且又與證人黃麗螢、陳志賢證
    述有所出入，復無其他補強證據足佐，是其上開證述即無法
    作為認定被告犯罪事實之基礎。況證人黃麗螢於本案偵查中
    證稱：渠等在該汽車旅館住了半個月，投宿期間有很多人找
    過黃合全，當天（91年7 月23日）伊好像有出去，不過是有
    幾個人來找黃合全等語（見同上偵緝卷第56頁），顯見黃合
    全住宿於上開汽車旅館期間，曾有與多人接觸，且有多人進
    出其房內，是依其證述，前開汽車旅館房內之上開槍、彈自
    有可能係其他進出之人交付予黃合全。至證人黃麗螢雖證稱
    黃合全向其轉述上開槍、彈係被告拿來說要放的等情，然縱
    黃麗螢所述屬實，關於其此部分之證述僅能證明黃合全確有
    對其為上開陳述，然就證明被告持有槍砲之犯行而言，核屬
    傳聞證據，尚無從遽以認定被告之犯行
  (二)綜上所述，被告其此部分所辯，尚堪採信。此外，復查無其
    他積極證據足以認定被告有公訴人所指訴之犯行，此部分被
    告犯罪為不能證明，惟公訴人指與有罪部分有連續犯之裁判
    上一罪關係，爰不另為無罪之諭知。
據上論斷，應依刑事訴訟法第299 條第1 項前段，修正前槍砲彈
藥刀械管制條例第11條第4 項、第12條第4 項、第13條第4 項，
刑法第11條前段、第2 條第1 項但書、第55條、第42條第2 項、
第38條第1 項第1 款，罰金罰鍰提高標準條例第2 條，現行法規
所定貨幣單位折算新臺幣條例第2 條，判決如主文。
本案經檢察官葉容芳到庭執行職務。
中　　華　　民　　國　　94　　年　　5 　　月　　24    日
                  刑事第六庭     審判長法  官  石家禎
                                       法  官  林家聖
                                       法  官  許心
以上正本證明與原本無異。
如不服本判決應於收受本判決送達後10日內向本院提出上訴書狀
，其未敘述上訴理由者，並得於提起上訴後10日內向本院補提理
由書狀（均須按他造當事人之人數附繕本）「切勿逕送上級法院
」
中　　華　　民　　國　　94　　年　　5 　　月　　26　　日
                                       書記官  林香如
附錄本判決論罪科刑法條：
修正前槍砲彈藥刀械管制條例第11條第4項
未經許可，持有、寄藏或意圖販賣而陳列第一項所列槍砲者，處
一年以上七年以下有期徒刑，併科新臺幣七百萬元以下罰金。
修正前槍砲彈藥刀械管制條例第12條第4項
未經許可，持有、寄藏或意圖販賣而陳列子彈者，處五年以下有
期徒刑，併科新台幣三百萬元以下罰金。
修正前槍砲彈藥刀械管制條例第13條第4項
未經許可，持有、寄藏或意圖販賣而陳列第一項所列零件者，第
六月以上五年以下有期徒刑，併科新台幣三百萬元以下罰金。第
一項至第三項之未遂犯罰之。
